# 关于购买商标的会计处理

提问人：xdinah 时间：2011-06-02 13:19:59
想问大家一个问题： 公司购买商标，签订了合同，并已支付相关价款，并取得了发票。目前提交商标局手里，但是商标审核要大概 1年的时间， 1 年后才能知道是不能取得商标权，如果不通过就需想买方收回价款（合同兜底条款）。
目前会计上购买商标发生的费用应该如何入账？ 1 ）支付价款时，作为预付账款、还是其他应收款（考虑兜底条款下），待商标局核准后结转无形资产开始摊销？
2 ）如果合同约定，在支付价款后（合同生效），相关商标的权利义务已经归买方享有，是否可以判断该无形资产已经达到可使用状态？（合同约定，商标权转让时间是自转让商标经商标局核准并予以公告之日起正式转归乙方）
请指教！

回答人：chenyiwei
回复 楼主 xdinah 的帖子商标权确认为无形资产的时间，应当是根据相关法律法规规定和转让合同约定，购买方开始有权在其所提供的商品或服务上使用该商标的日期。在此之前购买方已经预付的款项，应当根据对交易结果的估计作出不同的处理：如果预计最终该项转让交易很可能获得商标局核准，购买方很可能取得商标权的，应列报为“其他非流动资产”（注意不是预付帐款或者其他应收款，要注意区分流动／非流动项目、货币性／非货币性项目之间的界限）；如果预计无望取得商标权，最终的结果很可能是索回预付转让款的，则列报为其他应收款。

回答人：chenyiwei
回复 报纸 xdinah 的帖子不知道你所说的“商标的收益权”具体是指什么？因为商标的价值通常就是通过在商品、服务上使用该商标体现出来的，商标权本身并不产生独立的现金流量。因此，一般理解，取得收益权的时间应当是有权在购买方所提供的商品或服务上使用该商标的起始日期。 无形资产的摊销年限为预计受益期，一般不应固定为 10 年。如果可以合理预计在有效期内该商标权均可为企业带来经济利益的，则摊销年限可以是其剩余的有效期。